pl: Skład chemiczny/baza lakieru samochodowego: Lakier akrylowy; Powłoka ceramiczna; Emalia; Żywica epoksydowa; Powłoka gumowa; Na bazie rozpuszczalnika; Uretan (2K); Barwnik do winylu; Na bazie wody; Inne
zh-CN: 车辆油漆化学成分/配方: 丙烯酸漆; 陶瓷涂层; 瓷漆; 环氧树脂; 橡胶涂层; 溶剂型; 聚氨酯 (2K); 乙烯基染料; 水性; 其他
sv: Billackens kemi/bas: Akryllack; Keramisk beläggning; Emalj; Epoxi; Gummerad beläggning; Lösningsmedelsbaserad; Uretan (2K); Vinylfärg; Vattenbaserad; Övrigt
ro-RO: Compoziția chimică/baza vopselei auto: Lac acrilic; Strat ceramic; Email; Epoxidic; Strat cauciucat; Pe bază de solvent; Uretan (2K); Vopsea pentru vinil; Pe bază de apă; Altele
fi: Ajoneuvojen maalin kemia/pohja: Akryylilakka; Keraaminen pinnoite; Emali; Epoksi; Kumitettu pinnoite; Liuotinpohjainen; Uretaani (2K); Vinyyliväri; Vesipohjainen; Muu
lt-LT: Transporto priemonės dažų cheminė sudėtis / pagrindas: Akrilinis lakas; Keraminė danga; Emalė; Epoksidinis; Gumuota danga; Tirpiklių pagrindu; Uretaninis (2K); Vinilo dažai; Vandens pagrindu; Kita
hr-HR: Kemija/baza za bojenje vozila: Akrilni lak; Keramički premaz; Emajl; Epoksid; Gumirani premaz; Na bazi otapala; Uretan (2K); Boja za vinil; Na bazi vode; Ostalo
nb: Kjemi/base for billakk: Akryllakk; Keramisk belegg; Emalje; Epoksy; Gummibasert belegg; Løsemiddelbasert; Uretan (2K); Vinylfarge; Vannbasert; Annet
bg-BG: Химичен състав/основа на боята за превозно средство: Акрилен лак; Керамично покритие; Емайл; Епоксид; Гумирано покритие; На основата на разтворител; Уретан (2K); Винилова боя; На водна основа; Друго
th: เคมี/พื้นฐานของสีรถยนต์: อะคริลิกแลคเกอร์; เคลือบเซรามิก; อีนาเมล; อีพ็อกซี; เคลือบยาง; สูตรตัวทำละลาย; ยูรีเทน (2K); สีย้อมไวนิล; สูตรน้ำ; อื่นๆ
de: Chemische Basis des Fahrzeuglacks: Acryllack; Keramikbeschichtung; Emaille; Epoxidharz; Gummierte Beschichtung; Lösungsmittelbasiert; Urethan (2K); Vinylfarbe; Wasserbasiert; Sonstiges
es: Química/base de la pintura del vehículo: Laca acrílica; Revestimiento cerámico; Esmalte; Epoxi; Revestimiento engomado; A base de solvente; Uretano (2K); Tinte para vinilo; A base de agua; Otro
fr: Base ou composition chimique de la peinture automobile: Laque acrylique; Revêtement en céramique; Émail; Époxy; Revêtement caoutchouté; À base de solvant; Uréthane (2K); Teinture pour vinyle; À base d’eau; Autre
pt-BR: Pintura veicular química/base: Laca acrílica; Revestimento cerâmico; Esmalte; Epóxi; Revestimento emborrachado; À base de solvente; Uretano (2K); Corante para vinil; À base de água; Outro
cs: Báze laku na vozidla: Akrylový lak; Keramický povlak; Smalt; Epoxid; Pogumovaný povlak; Na bázi rozpouštědel; Uretanový (2K); Vinylová barva; Na vodní bázi; Jiné
it: Chimica/base della vernice per veicoli: Lacca acrilica; Rivestimento ceramico; Smalto; Epossidica; Rivestimento gommato; A base di solventi; Uretano (2K); Tintura per vinile; A base d'acqua; Altro
da: Kemi eller base for køretøjslak: Akryllak; Keramisk belægning; Emalje; Epoxy; Gummibelægning; Opløsningsmiddelbaseret; Urethan (2K); Vinyllak; Vandbaseret; Andet
ru: Химическая основа автомобильной краски: Акриловый лак; Керамическое покрытие; Эмаль; Эпоксидное покрытие; Прорезиненное покрытие; На основе растворителя; Уретан (2K); Краска для винила; На водной основе; Другое
sk-SK: Chémia/základ laku vozidla: Akrylový lak; Keramický povlak; Smalt; Epoxid; Pogumovaný povlak; Na báze rozpúšťadiel; Uretánové (2K); Vinylová farba; Na báze vody; Iné
el: Χημεία/βάση χρώματος οχήματος: Ακρυλική λάκα; Κεραμική επίστρωση; Σμάλτο; Εποξικό; Επίστρωση από καουτσούκ; Με βάση διαλύτες; Ουρεθάνη (2K); Βαφή βινυλίου; Με βάση το νερό; Άλλο
vi: Thành phần/nguyên liệu cơ bản của sơn xe: Sơn mài acrylic; Lớp phủ ceramic; Men; Epoxy; Lớp phủ cao su; Gốc dung môi; Urethane (2K); Thuốc nhuộm vinyl; Gốc nước; Khác
ja: 車両用塗料化学組成／ベース: アクリルラッカー; セラミックコーティング; エナメル; エポキシ; ラバーコーティング; 溶剤ベース; ウレタン (2液型); ビニール染料; 水性; その他
pt-PT: Química/base de tinta para veículos: Laca acrílica; Revestimento de cerâmica; Esmalte; Epóxi; Revestimento em borracha; À base de solventes; Uretano (2K); Tinta para vinil; À base de água; Outro
hu: Járműfesték kémiája/alapanyaga: Akril lakk; Kerámiabevonat; Zománc; Epoxi; Gumírozott bevonat; Oldószeralapú; Uretán (2K); Vinilfesték; Vízalapú; Egyéb
nl: Autolak chemische samenstelling/basis: Acryllak; Keramische coating; Emaille; Epoxy; Rubbercoating; Op oplosmiddelbasis; Urethaan (2K); Vinylverf; Op waterbasis; Overige
en: Vehicle paint chemistry/base: Acrylic lacquer; Ceramic coating; Enamel; Epoxy; Rubberized coating; Solvent-based; Urethane (2K); Vinyl dye; Water-based; Other
sl-SI: Kemična sestava/osnova avtomobilske barve: Akrilni lak; Keramična prevleka; Emajl; Epoksi; Gumirana prevleka; Na osnovi topil; Uretan (2K); Vinilna barva; Na vodni osnovi; Drugo
ko: 차량용 페인트의 화학 성분/베이스: 아크릴 래커; 세라믹 코팅; 에나멜; 에폭시; 고무 코팅; 용제 기반; 우레탄(2K); 비닐 염료; 수성; 기타
zh-TW: 車漆化學成分/基底: 壓克力漆; 陶瓷鍍膜; 琺瑯漆; 環氧樹脂; 橡膠塗層; 溶劑型; 聚氨酯 (2K); 乙烯基染料; 水性; 其他
tr: Araç boya kimyası/bazı: Akrilik lake; Seramik kaplama; Emaye; Epoksi; Kauçuk kaplama; Solvent bazlı; Üretan (2K); Vinil boya; Su bazlı; Diğer